# 关于现金流量表的问题

提问人：yjhly2011 时间：2023-01-13 11:11:07
大家好，企业在经营中经常会遇到暂借出资金其他个人或公司、暂借入资金给其他个人或公司，还有借支差旅费、收回差旅费的情况，在收到借入其他个人或公司、收回差旅费余额等事项时，借：银行存款，贷：其他应付款或其他应收款，对应现金流量表项目为“ 收到其他与经营活动有关的现金”，相反，支付其他个人或公司、支付差旅费等事项时，借：其他应收款，贷：银行存款，对应现金流量表项目为“ 支付其他与经营活动有关的现金”。一年当中如果这种情况较频繁或金额较大，现金流量表中的这两项金额就会较大，我的问题是“ 收到其他与经营活动有关的现金”和“ 支付其他与经营活动有关的现金”对于同一个人或公司所产生的金额在一个年度内可以相抵吗，还是就按实际发生金额正常填列，谢谢！

回答人：chenyiwei
不建议净额列报。
《企业会计准则第 31 号——现金流量表》第五条：现金流量应当分别按照现金流入和现金流出总额列报。但是，下列各项可以按照净额列报：
（一）代客户收取或支付的现金。
（二）周转快、金额大、期限短项目的现金流入和现金流出。
（三）金融企业的有关项目，包括短期贷款发放与收回的贷款本金、活期存款的吸收与支付、同业存款和存放同业款项的存取、向其他金融企业拆借资金、以及证券的买入与卖出等。
因此，此类暂借款一般不满足净额列报条件。

提问人：yjhly2011 时间：2023-01-16 17:01:56
谢谢陈版主的回复，学习了，对于员工借支业务款项及剩余款收回，也不能按净额列示，对吧

回答人：chenyiwei
是，不能净额列报。